【裁判字號】    94,訴,338
【裁判日期】    950110
【裁判案由】    毒品危害防制條例
【裁判全文】
臺灣臺北地方法院刑事判決               94年度訴字第338號
    公  訴  人  臺灣臺北地方法院檢察署檢察官
    被      告  庚○○
    選任辯護人  何兆龍律師
    被      告  甲○○
    選任辯護人  成介之律師
    被      告  己○○
                      現於新.
                        服役中.
上列被告等因違反毒品危害防制條例案件，經檢察官提起公訴（
九十三年度偵字第二一一九六號），本院判決如下：
    主  文
庚○○、甲○○共同持有第二級毒品，均處有期徒刑陸月，如易
科罰金，均以參佰元折算壹日。扣案如附表一（一）所示之第二
級毒品ＭＤＭＡ膠囊伍拾參顆（驗餘總淨重伍點柒貳公克），均
沒收銷燬之。
庚○○、甲○○被訴販賣第三級毒品、轉讓第二級及第三級毒品
部分，均無罪。
己○○無罪。
    事  實
一、庚○○、甲○○、己○○（為警查獲時持有毒品之行為未據
    起訴）明知ＭＤＭＡ（俗稱「搖頭丸」）屬毒品危害防制條
    例管制之第二級毒品，未經許可不得非法持有，竟基於非法
    持有第二級毒品之犯意聯絡，於民國九十三年十一月二十六
    日二十三時許，為警查獲在臺北市○○○路四○九號三樓之
    十八之套房（下稱前址套房），共同持有第二級毒品ＭＤＭ
    Ａ（如附表一（一）所示之膠囊五十三顆；原總淨重五點九
    二公克，取○點二公克鑑驗用罄，驗餘總淨重五點七二公克
    ），另扣得如其餘附表一、二、三所示之物。
二、案經臺北市政府警察局松山分局報告臺灣臺北地方法院檢察
    署檢察官偵查起訴。
    理  由
甲、有罪部分（即被告庚○○、甲○○持有第二級毒品ＭＤＭＡ
    部分）：
一、訊據被告庚○○、甲○○，均矢口否認有何持有第二級毒品
    ＭＤＭＡ之犯行。被告庚○○辯稱：前址套房是甲○○承租
    的，查獲當天伊去那裡是要找甲○○買搖頭丸及Ｋ他命，己○○也在裡面，因為伊帶的錢不夠，甲○○說不能欠，所以
    伊要下樓領錢，伊看到甲○○的鑰匙在桌上，就跟甲○○借
    鑰匙，伊下樓遇到警察臨檢，查到伊身上有一包安非他命，
    警察要伊配合，伊就帶警察去前址套房，結果甲○○、己○○覺得事情是因為伊而起的，反咬伊一口說套房內的東西都
    是伊的，事實上除了安非他命及安非他命吸食器之外，其餘
    扣案的東西都不是伊的云云；被告甲○○辯稱：前址套房是
    伊於九十三年十月承租的，但伊承租後住不到一個禮拜，因
    為庚○○說他跟女朋友分手，沒有地方住，過來跟伊一起住
    了二、三天，伊看庚○○有帶毒品到前址套房，所以不敢住
    ，就搬走了，查獲當天伊是和己○○去那裡找庚○○要買搖
    頭丸及Ｋ他命，剛好庚○○要出去，伊和己○○二人就一起
    在套房內等他，扣案的東西都不是伊的云云（見本院九十四
    年九月二十九日、十月二十八日審理筆錄）。經查：
（一）九十三年十一月二十六日二十三時許，被告庚○○在臺北
      市○○○路、錦州街口遇警盤查，於其身上起獲安非他命
      一小包及前址套房之鑰匙，嗣偕警至前址套房，甲○○及
      己○○當時正在套房內，經警在房內另起出ＭＤＭＡ膠囊
      五十三顆、Ｋ他命七十六小瓶、安非他命八小包（以上如
      附表一所示），及其他各色藥錠、粉末（如附表二所示）
      ，暨分裝瓶、分裝膠囊、電子磅砰、研磨器、小漏斗、分
      裝袋、安非他命吸食器（如附表三所示）等物，業據證人
      即查獲員警丙○○、戊○○於審理中證述在卷（見本院九
      十四年五月十八日、八月二十六日審理筆錄），且有臺北
      市政府警察局松山分局扣押物品目錄表、自願受臨檢搜索
      同意書附卷可稽（見九十三年度偵字第二一一九六號偵查
      卷第三七至四一頁）；而如附表一、二所示之物經送鑑驗
      後，如附表一（一）所示之物（原總淨重五點九二公克，
      取○點二公克鑑驗用罄，驗餘總淨重五點七二公克），確
      經檢出含第二級毒品ＭＤＭＡ成份，如附表一（二）所示
      之物（原總淨重五九點二八公克，取○點一二公克鑑驗用
      罄，驗餘總淨重五九點一六公克），確經檢出含第三級毒
      品Ｋ他命成份，如附表一（三）所示之物（原總淨重九點
      一○公克，取○點○三公克鑑驗用罄，驗餘總淨重九點○
      七公克），確經檢出含第二級毒品安非他命成份，另如附
      表二（一）至（三）所示之藥錠、粉末，經檢出含第四級
      毒品硝甲西泮（俗稱一粒眠）及苯巴比妥成份，如附表二
      （四）（五）所示之藥錠、粉末，未經檢出毒品成份等情
      ，有內政部警政署刑事警察局九十四年四月六日刑鑑字第
      ○九三○二五八○九八號鑑定書、臺北市政府警察局九十
      四年四月六日北新鑑毒字第五八八號鑑驗通知書各一份在
      卷可考（見本院卷第一七四、六九頁），並有如附表一、
      二、三所示之物扣案足憑；
（二）就前述扣案物品之持有人，除被告庚○○自承安非他命九
      小包及吸食器為其個人所有之外，其餘扣案物品，被告等
      均否認為己持有。查：
  １、依證人即查獲員警丙○○於審理中證稱：伊在松山分局刑
      事組服務，本案是刑大偵查員戊○○據報有一名綽號小羅
      的男子在林森北路一帶販賣毒品，戊○○帶伊前往附近查
      看地形，之後看到庚○○行跡可疑，站在騎樓下東張西望
      ，但沒有看到有交易行為，伊二人上前向庚○○表示身分
      ，問庚○○是否身上有帶違禁品，庚○○從上衣口袋拿出
      一包安非他命，當時還發現庚○○有帶寫三樓之十八字樣
      的鑰匙，問庚○○是什麼地方，第一時間庚○○回答是他
      住的地方，庚○○帶伊二人到三樓之十八號，由庚○○開
      門鎖，開門時發現甲○○及己○○二人坐在床上，面對門
      口排一排坐，二個人距離不到五公分，他們正在作分裝的
      動作，其中一個握著湯匙，類似搗藥勺，另外一個也是在
      摸毒品的工具，床上有放七、八罐Ｋ他命，還有膠囊的藥
      丸，膠囊裡有毒品，伊有打開來看，但不知道裡面裝的是
      Ｋ他命還是搖頭丸；扣案的粉末、膠囊、藥丸、分裝瓶、
      分裝膠囊、研磨器、電子磅秤等，分散在床上、床旁邊的
      桌子、床旁邊的地上；另外庚○○說他的安非他命擺在廚
      房窗口那裡，八包安非他命是在廚房窗口上查獲的，旁邊
      有安非他命吸食器，窗口距離床有四、五步；查獲時甲○○、己○○看到伊的表情很驚訝，伊請他們不要動，手上
      的東西先放下來，並問他們這些東西是誰的，甲○○、己○○在現場啞口無言沒有說話等語（見本院九十四年五月
      十八日、八月二十六日審理筆錄），及另證人即查獲員警
      戊○○於審理中證稱：本件是伊與丙○○共同查獲的，當
      初是監聽時得知林森北路、錦州街口一帶常有販毒集團出
      入，伊和丙○○一同前往勘查，看到庚○○拿著包包，左
      顧右盼，伊二人覺得可疑，上前向庚○○盤查，請庚○○
      出示證件，發現庚○○衣服左上角口袋有可疑的東西，請
      庚○○自己拿出來，庚○○拿出來之後是一包安非他命，
      伊等問庚○○是否住在附近，庚○○表示願意帶伊等去他
      附近的現住地，打開房門後看到甲○○、己○○其中一人
      拿著搗藥勺在磨白色粉末，一個人裝在分裝袋或膠囊，扣
      案的藥丸、膠囊、分裝瓶、分裝膠囊、研磨器等，散落在
      床的周遭，床上及地上散落很多膠囊及毒品；控制現場完
      畢後，伊問庚○○說如果你還有毒品就要交出來，庚○○
      說廚房還有八包等語（見本院九十四年八月二十六日審理
      筆錄），本件除安非他命九小包及安非他命吸食器以外之
      扣案物品，係因員警先查獲被告庚○○持有安非他命一小
      包及前址套房鑰匙，而循線再至前址套房於床舖周圍所扣
      得，且於員警進入套房時，甲○○、己○○坐在床上，並
      有碰觸及分裝物品之動作等情，業據前述證人證述明確，
      核與被告庚○○等三人均供承查獲前三人均在套房內，嗣
      庚○○下樓而留下甲○○及己○○在房內，及被告己○○
      供承於庚○○出門後，伊與甲○○坐在床上聊天，伊與甲○○有碰觸毒品等情相符（見本院九十三年度偵字第二一
      一九六號卷第八九頁、本院九十四年九月二十九日審理筆
      錄），堪信前述證人所言為真實。被告甲○○、己○○於
      查獲當時係與前址套房床舖周圍之扣案物品位置最為接近
      之人，並有碰觸及分裝物品等實際行使支配力之動作；而
      被告庚○○於查獲時持有前址套房鑰匙，且於遭警盤查詢
      問之第一時間即回答員警前址套房為其住處，並自警訊、
      偵查及審理中均一致供承前址套房內、距離床舖僅四、五
      步距離之廚房窗戶窗沿扣得之八小包安非他命及吸食器，
      為其個人所有而攜入套房置放之物（見同上偵查卷第七、
      十、八八頁、本院卷第二五七、二九六頁），與證人戊○○證稱該等物品確係因庚○○自行供出置放地點而起獲乙
      情尚無不合，其並自承下樓十分鐘後即在前址套房附近樓
      下為警查獲（見本院審理卷第二六一頁），並未與所居住
      套房內置放之個人物品及毗鄰之其餘扣案物品有時空上長
      久隔離情形，依本件扣案物品之起獲情狀，被告甲○○、
      己○○、庚○○均為得對本件含第二級毒品ＭＤＭＡ在內
      之前址套房床舖周圍之扣案物品直接行使支配力之人，洵
      屬明確；
  ２、至被告甲○○與己○○雖均辯稱：查獲當日伊二人是去找
      住在前址套房的庚○○購買Ｋ他命及搖頭丸，但庚○○要
      出門，故伊二人留在套房內等庚○○。被告甲○○另辯稱
      ：前址套房伊承租後住不到一個禮拜就讓給庚○○住，伊
      已搬離套房，套房內的東西都是庚○○的。被告庚○○辯
      稱：查獲當日伊是去甲○○承租的前址套房找甲○○購買
      Ｋ他命及搖頭丸，己○○也在裡面，因為伊帶的錢不夠，
      所以伊跟甲○○借鑰匙下樓去領錢；且因伊去套房時有向
      甲○○說要借他的地方吸安非他命，甲○○及己○○表示
      他們也要吸，所以伊下樓前才把自己身上帶著吃的九小包
      安非他命中已經吸過的一小包帶在身上，另外八小包安非
      他命及吸食器放在窗邊，告訴他們要吸自己去拿。惟查：
（１）關於被告甲○○、己○○辯詞部分：
  、被告甲○○及己○○固均稱伊等於查獲當日去找庚○○購
      買Ｋ他命及搖頭丸，惟就當天究竟係何人要購買毒品、購
      買數量為何等節，被告甲○○曾於偵查中供稱：查獲當天
      都是己○○要買的，伊沒買，己○○當天要去買四、五顆
      搖頭丸，但還沒買，警察就來了云云（見同上偵查卷第六
      二頁），嗣改稱：伊認識庚○○一年多，自九十三年二月
      間起有毒品買賣，最早是搖頭丸及Ｋ他命，安非他命是較
      晚，約九月開始，買賣毒品的位置有時在浪漫都市酒店，
      其他的一、二次在外面，用量不一定，太多次詳細忘記了
      ，安是五百元到一千元一小包，Ｋ他命是一小瓶一千元，
      丸子是一顆二百五十元到四百元，查獲當天伊要去向庚○○購買搖頭丸及Ｋ他命云云（見同上偵查卷第九十頁），
      嗣於審理中再供稱：查獲當天伊有要買二、三顆搖頭丸、
      一瓶Ｋ他命云云（見本院九十四年九月二十九日審理筆錄
      ）；而被告己○○曾於偵查中供稱：查獲當天伊沒有要找
      庚○○買毒品，只是要跟他拿毒品，伊不知道庚○○有沒
      有在賣毒品云云（見同上偵查卷第七二頁），嗣改稱：伊
      曾跟庚○○買過四、五次安非他命及Ｋ他命，自暑假九月
      以後開始的，伊一星期要用二、三次，伊也曾經跟甲○○
      去跟庚○○買過或拿過安非他命，查獲當天伊是要去買搖
      頭丸云云（見同上偵查卷第八九至九○頁），嗣於審理中
      再供稱：伊與甲○○當天是去找庚○○買晚上去玩要吃的
      搖頭丸、Ｋ他命，伊不知道當天要買多少毒品，伊還沒有
      想到當天要買多少毒品云云（見本院九十四年九月二十九
      日審理筆錄），被告甲○○及己○○顯有前後及彼此供述
      不一致之情形；又就其等與被告庚○○間於查獲當天之互
      動情形，被告甲○○於審理中供稱：伊與己○○一起去前
      址套房找庚○○買搖頭丸及Ｋ他命，進門不到五分鐘，庚○○就說他要出門，庚○○要出門前有拿一包應該是Ｋ他
      命的東西放在他的包包裡，庚○○有稍微說他要去賣，他
      說他要去樓下賣，等一下就回來，毒品早就放在床旁邊云
      云（見本院九十四年九月二十九日審理筆錄），而被告己○○於偵查及審理中均供稱：伊和甲○○一進去，庚○○
      就開門說要出去，伊沒有看到庚○○拿毒品或裝毒品，伊
      不知道庚○○要出門去做什麼，庚○○出門前沒有說什麼
      話云云（見同上偵查卷第七一頁、本院九十四年九月二十
      九日審理筆錄），被告甲○○及己○○彼此之供述顯亦有
      相當歧異；況被告甲○○及己○○如僅為單純之購買者，
      被告庚○○何以將欲向其購買毒品之人留置於散置毒品之
      套房內即逕行外出，絲毫未疑懼毒品遭人竊占持有？而被
      告甲○○及己○○又何以如證人丙○○、戊○○所述，有
      自行分裝扣案物品之舉動？顯均與常理相違，難信被告甲○○及己○○關於查獲當日去找庚○○購買毒品之上節供
      述為真實；
  、又被告甲○○另稱前址套房伊於承租後住不到一個禮拜就
      讓給庚○○住，伊已搬離套房，套房內的東西都是庚○○
      的云云，並聲請傳訊證人丁○○。惟審理中經隔離訊問證
      人丁○○及被告甲○○，證人丁○○證稱：伊和庚○○都
      是浪漫酒店少爺，庚○○曾在去年過年前，即九十三年一
      、二月前，打電話找伊到前址套房坐坐聊聊，說那是他住
      的地方，但伊從來沒有去過前址套房；庚○○原本住在另
      一個地方，庚○○跟伊說他跟女朋友吵架，就搬到前址套
      房住，頂多一個星期到一個月；庚○○是一個人住，當時
      甲○○住在基隆，甲○○在聊天時有跟伊說前址套房是伊
      租的，甲○○說他住在基隆，因為他說庚○○搬去住云云
      （見本院九十四年七月二十九日審理筆錄），然被告甲○○供稱：前址套房係伊於九十三年十月間始承租，丁○○
      不知道伊有住在前址套房，伊也沒有跟丁○○說伊有搬走
      等語（見本院九十四年七月二十九日、九月二十九日審理
      筆錄），則證人丁○○如何能如其所言，於九十三年一、
      二月前即被告甲○○承租前址套房之前，即受被告庚○○
      邀約至甲○○所承租，而由庚○○一人居住之前址套房聊
      天？且其既自承從未到過前址套房，又如何得知庚○○是
      一人居住？證人丁○○上開證詞顯均屬虛妄，不足認定被
      告甲○○於承租前址套房後，因被告庚○○入內居住使用
      即完全搬離前址套房；況依被告甲○○於審理中曾供承：
      被告庚○○並未分擔租金、伊將前址套房借給庚○○後還
      曾回去前址套房（先稱不超過十次，後改稱六次以內）、
      己○○有跟伊去過前址套房幾次等語（見本院九十四年七
      月二十九日審理筆錄），及被告己○○於偵查中曾供承：
      伊和甲○○小時候就認識了，伊有去過前址套房，忘記幾
      次，伊大都跟甲○○一起去，查獲當天之前伊也有跟甲○○去過等語（見同上偵查卷第七一、九○頁），暨被告庚○○於偵查中曾供承：伊跟甲○○是朋友，甲○○承租前
      址套房，租不到一個月，他沒有回基隆就會住在該處，該
      處平常是伊等休息的地方，伊不知道甲○○是否還有帶其
      他朋友去等語（見同上偵查卷第九七頁），均核與本件查
      獲時被告庚○○確實持有前址套房鑰匙並回答員警居住該
      處、被告甲○○及己○○實際均在前址套房並直接碰觸房
      內扣案物品行使支配力，顯均有使用前址套房之事實相符
      ，本件被告甲○○辯稱其已搬離前址套房，該套房由被告
      庚○○單獨居住使用，房內物品均為庚○○個人所有乙節
      ，亦難信為真實；
  、綜上，被告甲○○、己○○辯稱查獲當日伊二人去被告庚○○居住之前址套房找庚○○購買毒品，及被告甲○○辯
      稱伊已搬離前址套房，扣案物品均為被告庚○○所有云云
      ，均無足採。衡諸本件被告甲○○及己○○於查獲時均對
      於前址套房床舖周圍之扣案物品實際行使支配力、其等與
      被告庚○○均有使用前址套房之事實、其等辯稱於查獲當
      日係去前址套房找庚○○購買毒品不足採信等情，被告甲○○、己○○為本件含第二級毒品ＭＤＭＡ在內之前址套
      房之床舖周圍扣案物品之持有人，洵無疑義。
（２）關於被告庚○○辯詞部分：
  、被告庚○○固稱伊於查獲當日去找甲○○購買Ｋ他命及搖
      頭丸，因帶的錢不夠，故向甲○○借鑰匙下樓去領錢，惟
      就查獲時究否係去前址套房購買毒品、是否向甲○○購買
      過毒品等節，被告庚○○於警訊中先供稱：查獲當天伊是
      去甲○○家中找他聊天，伊不知道甲○○家中有什麼東西
      云云；嗣改稱：前址套房內除了安非他命及吸食器以外的
      毒品，都是甲○○及己○○的，伊施用的毒品都是向甲○○及己○○購買的云云（見同上偵查卷第六、十一頁）；
      嗣於偵查中又改稱：伊沒有直接跟甲○○買過毒品，甲○○會幫忙介紹賣家給伊云云；嗣再改稱：甲○○是伊Ｋ他
      命及搖頭丸的毒品來源，也是藥頭，甲○○是伊上線，他
      的毒品很多，伊沒有跟己○○買過云云（見同上偵查卷第
      六八、七九頁），嗣於審理中供稱：伊當時是去向甲○○
      買Ｋ他命及搖頭丸，伊至少向甲○○買過五、六次毒品，
      伊沒有跟己○○買過毒品云云（見本院九十四年九月二十
      九日審理筆錄），被告庚○○之供述顯有前後反覆矛盾之
      情形；又就查獲當天是否曾與甲○○交易、當天行蹤為何
      等節，被告庚○○於偵查中曾供稱：伊自九十三年五月間
      起向甲○○買搖頭丸及Ｋ他命，去玩才向他買，一個星期
      買一次，打電話聯絡，也有在林森北路前址套房跟他買，
      以前約在浪漫都市酒店買，最後一次約在查獲當天下午二
      點，買五瓶Ｋ他命，Ｋ他命是一瓶一千二百元，一瓶一克
      ，丸子一顆三百元，伊搖頭丸及Ｋ他命不一定同時買，看
      需要，不是買搖頭丸就是Ｋ他命，大概各都十來次，價格
      差不多沒什麼變動云云（見同上偵查卷第八○、八九頁）
      ，嗣於審理中先改稱：因為伊是做晚班的，所以被查獲當
      天白天都在睡覺，睡到下午五、六點，伊想去舞廳玩，伊
      打電話給甲○○說要調Ｋ他命及搖頭丸，後來伊就出發了
      ，大約晚上十點多到達前址套房，查獲前最後一次購買毒
      品的時間是於查獲前二天甲○○在查獲地點旁的酒店拿Ｋ
      他命給伊云云；而經公訴人質諸何以於偵查中供稱查獲前
      最後一次購買毒品的時間是於查獲當天下午二點，再改稱
      ：查獲當天下午二點伊是有在林森北路錢櫃向甲○○購買
      毒品，伊說當天下午在家裡睡覺，是因為時間太久了云云
      （見本院九十四年九月二十九日審理筆錄），其前後供述
      亦有相當之歧異，難信被告庚○○關於查獲當日去找甲○○購買毒品之上節供述為真實；
  、又被告庚○○另稱伊朋友乙○○亦曾與伊一同至甲○○承
      租之前址套房向甲○○購買毒品云云，並聲請傳訊證人乙○○。惟審理中經隔離訊問證人乙○○及被告庚○○，證
      人乙○○證稱：伊和庚○○於九十二年七、八月間是男女
      朋友，後來變成普通朋友後還有往來，九十三年十、十一
      月左右，庚○○帶伊去過前址套房一次向甲○○買搖頭丸
      ，是甲○○開門的，伊向甲○○說要買二顆搖頭丸，甲○○向伊收五百元；當天伊是跟庚○○約在伊公司樓下，大
      概是晚上十一、十二點，伊公司是在林森北路四○九號三
      樓，與前址套房是同一棟大樓但不同邊，伊與庚○○在公
      司樓下碰面後，庚○○先打電話，打完後直接上去，到了
      之後不到一分鐘門就開了，沒有先按電鈴或敲門，庚○○
      有進到房間最裡面和甲○○講話，伊站在房子門口，買完
      搖頭丸之後，伊跟庚○○到樓下各自離開，大概是晚上十
      一、十二點，伊就去舞廳，庚○○去那裡伊不知道；庚○○沒有跟伊講前址套房是誰住的地方，只有說是甲○○及
      己○○租的房子，庚○○平常下班都回家，他家住烏來，
      庚○○沒有跟伊講過有無到前址套房休息或住宿云云（見
      本院九十四年六月二日審理筆錄），然被告庚○○供稱：
      乙○○於九十三年十一月初打電話給伊，說晚上要去舞廳
      玩需要搖頭丸，叫伊幫忙介紹藥頭，伊打電話給甲○○幫
      他介紹生意，甲○○說好，伊就與乙○○約七點半到八點
      在林森北路四○九號樓下碰面，一起去甲○○家，伊等按
      門鈴，甲○○開門，甲○○問乙○○說要買幾件，乙○○
      說要買二件，甲○○說五百元，因為乙○○趕時間，後來
      伊等就離開現場；當天伊沒有進去套房裡面，進門以後是
      在靠近門口交易的，伊帶乙○○見到甲○○的時間是在晚
      上七點四十五分左右（見本院九十四年六月二日審理筆錄
      ），證人乙○○與被告庚○○就其等到達前址套房之時間
      、有無按門鈴、庚○○是否有進入套房裡面等情，所述有
      明顯出入，難信證人乙○○證稱曾與被告庚○○一同至前
      址套房向甲○○購買毒品之證詞為真實，而證人乙○○就
      被告庚○○是否有居住使用前址套房部分則未能明確證述
      ，自難以證人乙○○上節證詞認定被告甲○○確如庚○○
      所稱於前址套房販賣毒品、或單獨承租使用前址套房；
  、再於前址套房之廚房窗戶窗沿另扣得之八小包安非他命及
      吸食器，被告庚○○自警訊、偵查及審理中均供承為其個
      人所有而攜入前址套房置放之物，雖被告庚○○又辯稱：
      該等物品係因伊去套房時有向甲○○說要借他的地方吸安
      非他命，甲○○及己○○表示他們也要吸，所以伊下樓前
      把自己已吸過的一小包安非他命帶在身上，其他八小包安
      非他命及吸食器放在窗邊，告訴他們要吸自己去拿云云。
      惟查此情除據被告甲○○及己○○一致否認在卷外，且如
      被告庚○○確係因欲請人施用毒品而暫時留置該等物品，
      何以須特別放置在廚房之窗戶窗沿，而非一般人觸目可及
      或至他人家中作客之人通常暫置物品之位置？而該等物品
      於員警進入前址套房、經被告庚○○自行供出置放地點而
      起獲時，又仍放置在庚○○所述下樓前放置之相同位置，
      並無遭人移動取用之現象？均與常理相違；再本件被告甲○○及己○○於查獲當日經警採尿鑑驗結果，雖均呈安非
      他命藥物陽性反應，嗣均經裁定送觀察、勒戒，有臺灣尖
      端先進生技醫藥股份有限公司濫用藥物檢驗報告二紙、本
      院九十四年度毒聲字第一七○號及臺灣基隆地方法院九十
      四年度毒聲字第三九號裁定各一份附卷可稽（見本院審理
      卷第二八七至二九一頁），然按安非他命類藥物經口服投
      與後，約百分之七十於二十四小時內自尿液中排出，約百
      分之九十於九十六小時內自尿中排出，推算吸食時間距採
      集時間，於最長未超過四日內可能檢出尿液中呈安非他命
      類藥物陽性反應等情，業據行政院衛生署藥物食品檢驗局
      八十一年二月八日（八一）藥檢壹字第一一五六號函釋醫
      學上之專門意見在案，被告甲○○及己○○既均否認於查
      獲當日在前址套房施用被告庚○○提供之安非他命，其等
      之尿液鑑驗結果又無法排除於採尿前四日內另有在其他處
      所施用安非他命之可能，復無其他證據顯示被告甲○○及
      己○○確有取用庚○○在前址套房內所放置毒品之事實，
      自無法僅以上開尿液鑑驗結果遽認其等於查獲當日有在前
      址套房內施用安非他命之事實，本件被告庚○○辯稱安非
      他命八小包及吸食器係其攜入前址套房後，為請被告甲○○及己○○施用安非他命而暫時留置，亦難信為真實；
  、綜上，被告庚○○辯稱查獲當日伊係去被告甲○○承租之
      前址套房找甲○○購買毒品，及扣案之安非他命八小包及
      吸食器係伊為請甲○○及己○○施用毒品而暫時留置云云
      ，均無足採。衡諸本件被告庚○○於查獲時在其身上扣得
      安非他命一小包及所居住之前址套房鑰匙、其自承在前址
      套房內之廚房窗戶窗沿放置個人物品之位置與床舖周圍之
      其餘扣案物品位置極其接近、其辯稱於查獲當日係去前址
      套房找甲○○購買毒品不足採信等情，被告庚○○為本件
      含第二級毒品ＭＤＭＡ在內之前址套房之床舖周圍扣案物
      品，及在前址套房之廚房窗戶窗沿暨其身上所起獲之共九
      小包安非他命及吸食器（即附表一、二、三所示之物）之
      持有人，洵無疑義。
（三）綜合上開各節所述，本件含第二級毒品ＭＤＭＡ在內之前
      址套房床舖周圍扣案物品（即附表一（三）及三（七）以
      外其餘附表一、二、三所示之物），為被告庚○○、甲○○、己○○所持有；而前址套房之廚房窗戶窗沿及被告庚○○身上所起獲之共九小包安非他命及吸食器（即附表一
      （三）及三（七）所示之物），為被告庚○○所持有之事
      實，堪以認定。
二、查ＭＤＭＡ係毒品危害防制條例第二條第二項第二款所列之
    第二級毒品，核被告庚○○、甲○○所為，均係犯同條例第
    十一條第二項之持有第二級毒品罪。檢察官以被告庚○○、
    甲○○分別自九十三年二月、五月間起，迄九十三年十一月
    二十六日為警查獲時止，在前址套房等處有販賣第二級毒品
    ＭＤＭＡ之行為，起訴被告庚○○、甲○○均涉犯毒品危害
    防制條例第四條第二項之販賣第二級毒品罪嫌，雖有未洽，
    （詳如後述），惟按法院得於事實同一之範圍內，依刑事訴
    訟法第三百條之規定，變更檢察官所引應適用之法條（最高
    法院三○年上字第一五七四號例意旨參照），而毒品危害防
    制條例第四條第二項之販賣第二級毒品罪，與同條例第十一
    條第二項之持有第二級毒品罪，皆以持有毒品為基本犯罪事
    實，且經本院於審理中告知被告等可能涉犯持有第二級毒品
    罪嫌（見本院九十四年十月二十八日、十二月二十二日審理
    筆錄），爰於基本事實同一之範圍內，就檢察官起訴被告庚○○、甲○○於為警查獲時販賣第二級毒品ＭＤＭＡ部分，
    變更起訴法條，論以持有第二級毒品罪。又被告庚○○、甲○○與己○○（於為警查獲時持有毒品之行為未據起訴）均
    明知ＭＤＭＡ屬毒品危害防制條例管制之第二級毒品，竟於
    為警查獲時在前址套房共同非法持有第二級毒品ＭＤＭＡ，
    顯有犯意聯絡與行為分擔，為共同正犯。再按毒品危害防制
    條例第十七條固規定犯該條例第十一條第二項之罪，供出毒
    品來源，因而破獲者，得減輕其刑，惟本件查獲被告庚○○
    、甲○○與己○○在前址套房共同非法持有第二級毒品ＭＤ
    ＭＡ，係因盤查員警先查獲被告庚○○持有安非他命一小包
    及前址套房鑰匙，經被告庚○○向員警表示前址套房為其住
    處，同意帶同員警至其住的地方，而在前址套房內另查獲被
    告甲○○、己○○及扣得上開毒品，然被告庚○○直到分局
    製作筆錄之前，均未提及前址套房是伊之毒品來源，甚且於
    初次警訊筆錄中尚供稱伊於查獲當天晚間到前址套房和甲○○聊天，伊不知道前址套房有什麼東西等情，業據證人即查
    獲員警丙○○、戊○○於審理中證述在卷（見本院審理卷第
    一○三頁反面、第二三一頁反面），且有卷附被告庚○○之
    初次警訊筆錄可佐（見同上偵查卷第六、七頁），本件顯無
    因被告庚○○自行供出毒品來源而破獲之情形，被告庚○○
    不符上開減刑規定至明。爰審酌被告庚○○、甲○○均矢口
    否認持有扣案之第二級毒品ＭＤＭＡ，犯後飾詞卸責，毫無
    悔意，及其等持有ＭＤＭＡ之數量、生活狀況、品行、智識
    程度等一切情狀，量處如主文所示之刑，並均諭知易科罰金
    之折算標準。扣案之第二級毒品ＭＤＭＡ（如附表一（一）
    所示之膠囊五十三顆，驗餘總淨重五點七二公克），係查獲
    之第二級毒品，應依毒品危害防制條例第十八條第一項前段
    沒收銷燬之。至於(甲)被告庚○○、甲○○為警查獲持有第二
    級毒品ＭＤＭＡ之際，雖同時持有第三級毒品Ｋ他命（如附
    表一（二）所示）、第四級毒品硝甲西泮及苯巴比妥藥錠粉
    末（如附表二（一）至（三）所示），惟本件檢察官起訴被
    告等販賣或轉讓第三級毒品Ｋ他命部分，並無積極證據證明
    被告等確有該等犯行（詳如後述），另就第四級毒品部分則
    未據檢察官起訴被告等構成何種犯罪，而單純持有第三級或
    第四級毒品復無刑事處罰之明文，基於主從刑不可分原則，
    爰不予宣告沒收或沒收銷燬之；(乙)又被告庚○○為警查獲持
    有第二級毒品ＭＤＭＡ之際，雖同時持有第二級毒品安非他
    命（如附表一（三）所示），惟本件被告庚○○持有第二級
    毒品安非他命部分，不另論其持有該第二級毒品犯罪（詳如
    後述），該等違禁物與本件被告庚○○所犯持有第二級毒品
    ＭＤＭＡ犯罪亦無直接關係，應由檢察官另行聲請單獨宣告
    沒收違禁物，爰不予宣告沒收銷燬；(丙)再於前址套房床舖周
    圍及廚房窗戶窗沿所扣得之本件被告等持有之分裝瓶、分裝
    膠囊、電子磅砰、研磨器、小漏斗、分裝袋、安非他命吸食
    器等物（如附表三所示），與本件被告等所犯持有第二級毒
    品罪亦無直接關係，爰不予宣告沒收；(丁)另被告己○○雖於
    為警查獲時與被告庚○○、甲○○在前址套房共同持有第二
    級毒品ＭＤＭＡ，惟本件檢察官以被告己○○自九十三年九
    月起，迄九十三年十一月二十六日為警查獲「前」，在臺北
    市「浪漫酒店」、桃園市「獅子王舞廳」有轉讓第二級毒品
    ＭＤＭＡ予被告庚○○、甲○○之行為，而起訴被告己○○
    涉犯毒品危害防制條例第八條第二項之轉讓第二級毒品罪嫌
    【本件檢察官起訴被告庚○○涉犯販賣及轉讓第二級（ＭＤ
    ＭＡ、安非他命）及第三級（Ｋ他命）毒品罪嫌，被告甲○○涉犯販賣及轉讓第二級（ＭＤＭＡ）及第三級（Ｋ他命）
    毒品罪嫌，被告己○○涉犯轉讓第二級（ＭＤＭＡ）及第三
    級（Ｋ他命）毒品罪嫌；且認各該販賣第二級毒品、販賣第
    三級毒品、轉讓第二級毒品、轉讓第三級毒品犯罪，犯意各
    別，應予分論併罰；又關於被告等被訴轉讓毒品犯罪部分，
    業經蒞庭檢察官於審理中陳明均係起訴其等於為警查獲「前
    」之轉讓行為，見本院九十四年十二月二十二日審理筆錄】
    ，且未據檢察官主張查獲時扣得之毒品為被告轉讓毒品後所
    剩餘而繼續持有，難認被告己○○於為警查獲時之持有毒品
    行為，業經檢察官提起公訴或在基本事實同一之範圍內，本
    院無法就被告己○○於為警查獲時之持有毒品行為予以論究
    ，應由檢察官另為適法之處理；(戊)末起訴書雖記載本件查獲
    時在前址套房內另起獲（第二級毒品）大麻煙十六支及大麻
    分裝工具，惟完全未述及被告等就該部分構成何種犯罪，且
    依查獲員警證稱並無明確印象該等物品放在何位置、或被告
    等於查獲時對該等物品有何行使支配力之動作（見本院審理
    卷第九九頁），本院自無從審認被告等是否確為該等物品之
    持有人及持有原因，此部分亦應由檢察官另為適法之處理。
三、爰不另為無罪諭知部分：
（一）至公訴意旨以：被告庚○○、甲○○分別基於販賣第二級
      毒品以圖利之概括犯意，(甲)庚○○連續自九十三年二月起
      ，迄九十三年十一月二十六日為警查獲時止，以安非他命
      一小包（約○點四公克）新台幣（下同）五百元至一千元
      ，ＭＤＭＡ一顆二百五十元至四百元不等之價格，在臺北
      市「浪漫酒店」及不詳地點等處，販賣不詳數量之第二級
      毒品安非他命、ＭＤＭＡ予甲○○、己○○等人；(乙)甲○○連續自九十三年五月起，迄九十三年十一月二十六日為
      警查獲時止，以ＭＤＭＡ一顆三百元之價格，在臺北市「
      浪漫酒店」及前址套房等處，販賣不詳數量之第二級毒品
      ＭＤＭＡ予庚○○等人，嗣於九十三年十一月二十六日二
      十三時許，經警於臺北市○○○路、錦州街口先查獲庚○○，再循線至前址套房查獲甲○○及己○○。因認被告庚○○、甲○○二人均涉犯毒品危害防制條例第四條第二項
      之販賣第二級毒品罪嫌。
（二）按犯罪事實應依證據認定之，無證據不得認定犯罪事實，
      刑事訴訟法第一百五十四條第二項定有明文。又販賣毒品
      犯罪以主觀上以營利為目的而販入或賣出為其構成要件，
      而被告主觀上是否具有販賣營利之目的，及客觀上有無向
      他人販入毒品或賣出毒品之事實，均應依證據認定之，如
      未能發現相當之證據，或證據不足以證明，不能以推測或
      擬制之方法，為認定被告有販賣毒品犯罪之裁判基礎（最
      高法院九十四年度臺上字第二四四六號裁判意旨參照）。
（三）本件公訴人認被告庚○○、甲○○涉犯販賣第二級毒品罪
      嫌，無非係以被告甲○○及己○○對被告庚○○之指證、
      被告庚○○對被告甲○○之指證，及前開扣案物品，為其
      主要論據（見本院九十四年十月二十八日、十二月二十二
      日審理筆錄）。訊據被告庚○○、甲○○均堅決否認有何
      販賣第二級毒品之犯行，均辯稱：伊並無其他被告所指之
      販賣第二級毒品情事等語。經查：
  １、就公訴意旨認被告庚○○、甲○○涉嫌販賣第二級毒品Ｍ
      ＤＭＡ部分：
（１）就被告庚○○涉嫌販賣ＭＤＭＡ部分，被告甲○○固曾於
      偵查中指稱：伊認識庚○○一年多，自九十三年二月間起
      有毒品買賣，最早是搖頭丸及Ｋ他命，安非他命是較晚，
      約九月開始，買賣毒品的位置有時在浪漫都市酒店，其他
      的一、二次在外面，用量不一定，太多次詳細忘記了，安
      是五百元到一千元一小包，Ｋ他命是一小瓶一千元，丸子
      是一顆二百五十元到四百元，查獲當天伊是要去向庚○○
      購買搖頭丸及Ｋ他命（見同上偵查卷第九十頁），及於審
      理中指稱：查獲當天伊要去向庚○○買二、三顆搖頭丸、
      一瓶Ｋ他命，伊向庚○○買過很多次，有買過搖頭丸、Ｋ
      他命、安非他命云云（見本院九十四年九月二十九日審理
      筆錄），又被告己○○亦曾於偵查中指稱：伊曾跟庚○○
      買過四、五次安非他命及Ｋ他命，自暑假九月以後開始的
      ，伊一星期要用二、三次，查獲當天伊是要去買搖頭丸（
      見同上偵查卷第八九至九○頁），及於審理中指稱：伊與
      甲○○當天是去找庚○○買晚上去玩要吃的搖頭丸、Ｋ他
      命，伊還沒有想到當天要買多少毒品，伊與甲○○一起向
      庚○○買過毒品，次數不超過五次云云（見本院九十四年
      九月二十九日審理筆錄），惟被告甲○○、己○○就其等
      所稱於為警查獲前歷次向被告庚○○購買毒品之詳細時間
      、地點、份量，均未能明確指證，而就其等於查獲當天究
      係何人要購買毒品、購買數量為何、與被告庚○○間之互
      動情形等節，則於偵查及審理中所述前後不一致及彼此歧
      異，且其等所述被告庚○○將購買者留置於散置毒品之套
      房即逕行外出、及查獲時有自行分裝扣案物品之舉動，皆
      與一般單純購買之情形相違，難信所述為真實等情，均如
      前述，自難以被告甲○○、己○○之指證為認定被告庚○○有販賣ＭＤＭＡ行為之依據；再本件查獲時雖在前址套
      房內扣得被告等持有之第二級毒品ＭＤＭＡ（驗餘總淨重
      五點七二公克），然僅由該等扣案毒品數量尚無法直接推
      論被告庚○○係基於營利販賣目的而持有，而其餘扣案之
      藥錠、粉末及分裝瓶、研磨器、電子磅秤等物，因其持有
      原因及功能非只一端，亦非得證明被告庚○○有販賣毒品
      行為之直接證據。綜上，本件尚難認定被告庚○○有基於
      營利目的而販入持有或賣出第二級毒品ＭＤＭＡ之行為；
（２）就被告甲○○涉嫌販賣ＭＤＭＡ部分，被告庚○○固曾於
      偵查中指稱：伊自九十三年五月起向甲○○買搖頭丸及Ｋ
      他命，去玩才向他買，一個星期買一次，打電話聯絡，也
      有在林森北路前址套房跟他買，以前約在浪漫都市酒店買
      ，最後一次約在查獲當天下午二點，買五瓶Ｋ他命，Ｋ他
      命是一瓶一千二百元，一瓶一克，丸子一顆三百元，伊搖
      頭丸及Ｋ他命不一定同時買，看需要，不是買搖頭丸就是
      Ｋ他命，大概各都十來次，價格差不多沒什麼變動（見同
      上偵查卷第八○、八九頁），及於審理中先指稱：伊至少
      向甲○○買過五、六次毒品，甲○○都賣伊搖頭丸一顆三
      百元、Ｋ他命一瓶一千元，查獲當天伊白天都在睡覺，睡
      到下午五、六點，伊大約晚上十點多去前址套房向甲○○
      買晚上去舞廳玩要用的搖頭丸及Ｋ他命，查獲前最後一次
      購買毒品的時間是於查獲前二天甲○○在查獲地點旁的酒
      店拿Ｋ他命給伊，嗣改稱：查獲當天下午二點伊是有在林
      森北路錢櫃向甲○○購買毒品，伊說當天下午在家裡睡覺
      ，是因為時間太久了云云（見本院九十四年九月二十九日
      審理筆錄），惟被告庚○○就其所稱於為警查獲前歷次向
      被告甲○○購買毒品之詳細時間、地點、份量，未能明確
      指證；而就其於查獲當天之行蹤為何、查獲當天是否曾與
      甲○○交易、查獲時是否係去前址套房購買毒品等節，則
      於警訊、偵查及審理中所述前後反覆矛盾，難信為真實等
      情，均如前述，自難以被告庚○○之指證為認定被告甲○○有販賣ＭＤＭＡ行為之依據；再本件查獲時雖在前址套
      房內扣得被告等持有之第二級毒品ＭＤＭＡ（驗餘總淨重
      五點七二公克），然僅由該等扣案毒品數量尚無法直接推
      論被告甲○○係基於營利販賣目的而持有，而其餘扣案之
      藥錠、粉末及分裝瓶、研磨器、電子磅秤等物，因其持有
      原因及功能非只一端，亦非得證明被告甲○○有販賣毒品
      行為之直接證據。綜上，本件尚難認定被告甲○○有基於
      營利目的而販入持有或賣出第二級毒品ＭＤＭＡ之行為；
（３）依上開各節所述，本件公訴人所舉之證據，不足認定被告
      庚○○、甲○○有公訴人所指分別自九十三年二月、五月
      起，迄九十三年十一月二十六日為警查獲時止，有販賣第
      二級毒品ＭＤＭＡ之犯行，此外本院復查無其他積極證據
      足認被告二人有此犯行；惟就檢察官起訴被告庚○○、甲○○於為警查獲時販賣第二級毒品ＭＤＭＡ部分，如前述
      業經本院變更起訴法條，論以被告庚○○、甲○○持有第
      二級毒品罪，至就檢察官起訴被告庚○○、甲○○於為警
      查獲前販賣第二級毒品ＭＤＭＡ部分，因依檢察官起訴書
      記載，ＭＤＭＡ為毒品危害防制條例公告管制之第二級毒
      品，本件被告庚○○、甲○○分別基於販賣第二級毒品之
      概括犯意，連續販賣第二級毒品ＭＤＭＡ，而認被告二人
      於為警查獲前就第二級毒品ＭＤＭＡ犯罪部分，與其等於
      為警查獲時就第二級毒品ＭＤＭＡ犯罪而經本院判決有罪
      之前揭部分，具有連續犯之裁判上一罪關係，是爰就檢察
      官起訴被告庚○○、甲○○涉嫌於為警查獲前販賣第二級
      毒品ＭＤＭＡ部分，不另為無罪之諭知。
  ２、就公訴意旨認被告庚○○涉嫌販賣第二級毒品安非他命部
      分：
（１）被告庚○○涉嫌販賣安非他命部分，被告甲○○、己○○
      固均曾於偵查及審理中指稱被告庚○○於為警查獲前有多
      次販賣安非他命予其等之行為（見前述三（二）１節），
      惟就其等所稱於為警查獲前歷次向被告庚○○購買安非他
      命之詳細時間、地點、份量，均未能明確指證；而被告甲○○雖於審理中再指稱被告庚○○下樓前有拿一包東西放
      在包包裡，庚○○有稍微說他要去樓下賣云云（見本院九
      十四年九月二十九日審理筆錄），惟被告己○○於偵查及
      審理中均稱被告庚○○下樓前伊沒有看到庚○○拿毒品，
      庚○○出門前沒有說什麼話（見同上偵查卷第七一頁、本
      院九十四年九月二十九日審理筆錄），二人所述已有明顯
      差異，況依證人即查獲員警丙○○及戊○○之證述，本件
      被告庚○○因行跡可疑而經警盤查，雖在其身上起獲一小
      包安非他命，然並未查獲庚○○有販賣毒品之具體行為，
      顯難信被告甲○○前揭指述為真實；本件尚難以被告甲○○、己○○之指證為認定被告庚○○有販賣安非他命行為
      之依據。再本件為警查獲時雖在前址套房內扣得被告等所
      持有之第二級毒品安非他命（驗餘總淨重九點零七公克）
      ，然僅由扣案毒品數量尚無法直接推論被告庚○○係基於
      營利販賣目的而持有，而其餘扣案之藥錠、粉末及分裝瓶
      、研磨器、電子磅秤等物，因其持有原因及功能非只一端
      ，亦非得證明被告庚○○有販賣毒品行為之直接證據；另
      本件被告庚○○自承扣案之九小包安非他命係其個人所有
      供施用，核與查獲時在被告庚○○身上起獲一小包安非他
      命、在被告庚○○居住之前址套房窗戶窗沿同時起獲另八
      小包安非他命及安非他命吸食器，及證人戊○○證稱前址
      套房窗戶窗沿所扣得之物品確係因庚○○自行供出置放地
      點而起獲等情相符，另佐以被告庚○○於查獲當日經警採
      尿鑑驗結果，亦呈安非他命藥物陽性反應，嗣經法院裁定
      送觀察、勒戒，有臺灣尖端先進生技醫藥股份有限公司濫
      用藥物檢驗報告一紙、本院九十四年度毒聲字第一二八號
      裁定一份附卷可稽（見本院審理卷第二八五、二八六頁）
      ，足認庚○○確有施用安非他命之行為，衡諸前揭各情，
      被告庚○○供稱其為施用而持有扣案毒品安非他命，當無
      不可信之處。綜上，本件尚難依公訴人所舉之證據認定被
      告庚○○有基於營利目的而販入持有或賣出第二級毒品安
      非他命之行為，此外本院復查無其他積極證據足認被告庚○○有公訴人所指之自九十三年二月起，迄九十三年十一
      月二十六日為警查獲時止，有販賣第二級毒品安非他命之
      犯行；
（２）又本件被告庚○○固經前述認定於為警查獲時持有第二級
      毒品安非他命，且堪認係為施用而持有，惟被告庚○○因
      自九十三年五月中旬起，迄同年十一月二十六日為警查獲
      當日晚間，在前址套房等處連續施用第二級毒品安非他命
      ，於查獲當日經警採尿鑑驗，嗣經裁定送觀察、勒戒後，
      無繼續施用傾向，業經檢察官（於本件起訴後）為不起訴
      處分確定等情，有臺灣臺北地方法院檢察署九十三年度毒
      偵字第二四四七號不起訴處分書一份在卷可憑（見本院審
      理卷第二九二頁），按為施用而持有毒品之低度行為，應
      為高度之施用毒品行為所吸收，不另論以持有毒品罪（最
      高法院九十年度臺非字第一七四號、九十四年度臺上字第
      一○三九號裁判意旨參照），本件被告庚○○施用安非他
      命之高度行為既業經檢察官依法定程序處理，自不得就其
      為施用而持有安非他命之低度行為再予論罪科刑，本院無
      就檢察官起訴被告庚○○販賣第二級毒品安非他命部分有
      變更起訴法條而論以持有第二級毒品犯罪之餘地（且按行
      為人如意圖供己施用而持有毒品，並進而施用，則持有毒
      品之低度行為，當然為高度之施用行為所吸收，不另論以
      持有毒品罪，但行為人倘係基於其他原因而單純持有毒品
      ，該單純持有毒品之行為與施用毒品間即無何關連，自無
      高、低度行為之可言，應不生吸收之問題，最高法院九十
      四年臺上字第一○三九號裁判意旨參照，本件被告庚○○
      前述經認定於為警查獲時持有第二級毒品ＭＤＭＡ之行為
      ，並無證據顯示係為施用而持有，該部分持有第二級毒品
      行為之論罪科刑，自不受其施用毒品安非他命之行為業經
      檢察官依法定程序處理之影響）；再依檢察官起訴書記載
      ，安非他命、ＭＤＭＡ均為毒品危害防制條例公告管制之
      第二級毒品，本件被告庚○○基於販賣第二級毒品之概括
      犯意，連續販賣第二級毒品安非他命及ＭＤＭＡ，而認被
      告庚○○就第二級毒品安非他命犯罪部分，與其就第二級
      毒品ＭＤＭＡ犯罪而經本院判決有罪之前揭部分，具有連
      續犯之裁判上一罪關係，是爰就檢察官起訴被告庚○○涉
      嫌販賣第二級毒品安非他命部分，不另為無罪之諭知。
乙、無罪部分（即被告庚○○、甲○○被訴販賣第三級毒品；被
    告庚○○、甲○○、己○○被訴轉讓第二級及第三級毒品部
    分）：
一、就被告庚○○、甲○○被訴販賣第三級毒品部分：
（一）公訴意旨另以：被告庚○○、甲○○分別基於販賣第三級
      毒品以圖利之概括犯意，(甲)庚○○連續自九十三年二月起
      ，迄九十三年十一月二十六日為警查獲時止，以Ｋ他命一
      小瓶（約一公克）一千元之價格，在臺北市「浪漫酒店」
      及不詳地點等處，販賣不詳數量之第三級毒品Ｋ他命予甲○○、己○○等人；(乙)甲○○連續自九十三年五月起，迄
      九十三年十一月二十六日為警查獲時止，以Ｋ他命一小瓶
      （約一公克）一千元之價格，在臺北市「浪漫酒店」及前
      址套房等處，販賣不詳數量之第三級毒品Ｋ他命予庚○○
      等人，嗣於九十三年十一月二十六日二十三時許，經警於
      臺北市○○○路、錦州街口先查獲庚○○，再循線至前址
      套房查獲甲○○及己○○。因認被告庚○○、甲○○二人
      均涉犯毒品危害防制條例第四條第三項之販賣第三級毒品
      罪嫌。
（二）按犯罪事實應依證據認定之，無證據不得認定犯罪事實；
      又不能證明被告犯罪者，法院應諭知無罪之判決，刑事訴
      訟法第一百五十四條第二項、第三百零一條第一項分別定
      有明文。次按認定不利於被告之事實，須依積極證據，茍
      積極證據不足為不利於被告事實之認定時，即應為有利於
      被告之認定，更不必任何有利之證據；又刑事訴訟法上所
      謂認定犯罪事實之積極證據，係指適合於被告犯罪事實認
      定之積極證據而言，雖不以直接證據為限，間接證據亦包
      括在內，然而無論直接或間接證據，其為訴訟上之證明，
      須於通常一般之人均不致有所懷疑，而得確信其為真實之
      程度者，始得據為有罪之認定，倘其證明尚未達到此一程
      度，而有合理之懷疑存在而無從使事實審法院得有罪之確
      信時，即應由法院為諭知被告無罪之判決（最高法院四十
      年臺上字第八六號、三十年上字第八一六號、二十九年上
      字第三一○五號、七十六年臺上字第四九八六號判例意旨
      參照）。再按販賣毒品犯罪以主觀上以營利為目的而販入
      或賣出為其構成要件，而被告主觀上是否具有販賣營利之
      目的，及客觀上有無向他人販入毒品或賣出毒品之事實，
      均應依證據認定之，如未能發現相當之證據，或證據不足
      以證明，自不能以推測或擬制之方法，為認定被告有販賣
      毒品犯罪之裁判基礎（最高法院九十四年度臺上字第二四
      四六號裁判意旨參照）。
（三）本件公訴人認被告庚○○、甲○○均涉犯販賣第三級毒品
      Ｋ他命罪嫌，無非係以被告甲○○及己○○對被告庚○○
      之指證、被告庚○○對被告甲○○之指證，及前開扣案物
      品，為其主要論據（見本院九十四年十月二十八日、十二
      月二十二日審理筆錄）。訊據被告庚○○、甲○○均堅決
      否認有何販賣第三級毒品之犯行，均辯稱：伊並無其他被
      告所指之販賣第三級毒品情事等語。經查：
  １、就被告庚○○涉嫌販賣Ｋ他命部分，被告甲○○、己○○
      固均曾於偵查及審理中指稱被告庚○○於為警查獲前有多
      次販賣Ｋ他命予其等之行為，及其等於查獲當天亦係去前
      址套房找庚○○購買Ｋ他命等毒品（見前揭甲、三（二）
      １節），惟就其等所稱於為警查獲前歷次向被告庚○○購
      買毒品之詳細時間、地點、份量，均未能明確指證，而就
      其等於查獲當天究係何人要購買毒品、購買數量為何、與
      被告庚○○間之互動情形等節，則於偵查及審理中所述前
      後不一致及彼此歧異，且其等所述被告庚○○將購買者留
      置於散置毒品之套房即逕行外出、及其等於查獲時有自行
      分裝扣案物品之舉動，皆與一般單純購買之情形相違，難
      信為真實等情，均如前述，自難以被告甲○○、己○○之
      指證為認定被告庚○○有販賣Ｋ他命行為之依據；再本件
      查獲時雖在前址套房內扣得被告等所持有之第三級毒品Ｋ
      他命（驗餘總淨重五九點一六公克），然僅由扣案毒品數
      量尚無法直接推論被告係基於營利販賣目的而持有，而其
      餘扣案之藥錠、粉末及分裝瓶、研磨器、電子磅秤等物，
      因其持有原因及功能非只一端，亦非得證明被告有販賣毒
      品行為之直接證據。綜上，本件尚難認定被告庚○○有基
      於營利目的而販入持有或賣出第三級毒品Ｋ他命之行為；
  ２、就被告甲○○涉嫌販賣Ｋ他命部分，被告庚○○固曾於偵
      查中及審理中指稱被告甲○○於為警查獲前有多次販賣Ｋ
      他命予其之行為，及其於查獲當天亦係去前址套房找被告
      甲○○購買Ｋ他命等毒品（見前揭甲、三（二）１節），
      惟被告庚○○就其所稱於為警查獲前歷次向被告甲○○購
      買毒品之詳細時間、地點、份量，未能明確指證；而就其
      於查獲當天行蹤為何、查獲當天是否曾與甲○○交易、查
      獲時是否係去前址套房購買毒品等節，則於警訊、偵查及
      審理中所述前後反覆矛盾，難信為真實等情，均如前述，
      自難以被告庚○○之指證為認定被告甲○○有販賣Ｋ他命
      行為之依據；再本件查獲時雖在前址套房內扣得被告等所
      持有之第三級毒品Ｋ他命（驗餘總淨重五九點一六公克）
      ，然僅由扣案毒品數量尚無法直接推論被告係基於營利販
      賣目的而持有，而其餘扣案之藥錠、粉末及分裝瓶、研磨
      器、電子磅秤等物，因其持有原因及功能非只一端，亦非
      得證明被告有販賣毒品行為之直接證據。綜上，本件尚難
      認定被告甲○○有基於營利目的而販入持有或賣出第三級
      毒品Ｋ他命之行為；
  ３、綜合上開各節所述，本件公訴人所舉之證據，不足認定被
      告庚○○、甲○○有公訴人所指分別自九十三年二月、五
      月起，迄九十三年十一月二十六日為警查獲時止有販賣第
      三級毒品Ｋ他命之犯行，此外本院復查無其他積極證據足
      認被告等有此犯行（且單純持有第三級毒品並無刑事處罰
      之明文，無就被告等被訴販賣第三級毒品犯罪部分變更起
      訴法條為持有第三級毒品犯罪之問題），揆諸前揭說明，
      不能證明被告二人犯罪，應就檢察官起訴被告庚○○、甲○○涉嫌販賣第三級毒品部分，為無罪判決之諭知。
二、就被告庚○○、甲○○、己○○被訴轉讓第二級及第三級毒
    品部分：
（一）公訴意旨另以：被告庚○○、甲○○、己○○分別基於轉
      讓第二級毒品、轉讓第三級毒品之概括犯意，(甲)庚○○連
      續自九十三年五月起，迄九十三年十一月二十六日為警查
      獲「前」，在臺北市「浪漫酒店」、桃園市「獅子王舞廳
      」及前址套房等處，轉讓不詳數量之第二級毒品安非他命
      及ＭＤＭＡ、第三級毒品Ｋ他命予甲○○、己○○等人施
      用；(乙)甲○○連續自九十三年五月起，迄九十三年十一月
      二十六日為警查獲「前」，在臺北市「浪漫酒店」、桃園
      市「獅子王舞廳」等處，轉讓不詳數量之第二級毒品ＭＤ
      ＭＡ、第三級毒品Ｋ他命予庚○○、己○○等人施用；(丙)
      己○○連續自九十三年九月起，迄九十三年十一月二十六
      日為警查獲「前」，在臺北市「浪漫酒店」、桃園市「獅
      子王舞廳」等處，轉讓不詳數量之第二級毒品ＭＤＭＡ、
      第三級毒品Ｋ他命予庚○○、甲○○等人施用。因認被告
      庚○○、甲○○、己○○三人均涉犯毒品危害防制條例第
      八條第二項、第三項之轉讓第二級毒品、轉讓第三級毒品
      罪嫌（見本件起訴書、本院九十四年十二月二十二日審理
      筆錄）。
（二）按犯罪事實應依證據認定之，無證據不得認定犯罪事實；
      又不能證明被告犯罪者，法院應諭知無罪之判決，刑事訴
      訟法第一百五十四條第二項、第三百零一條第一項分別定
      有明文。次按認定不利於被告之事實，須依積極證據，茍
      積極證據不足為不利於被告事實之認定時，即應為有利於
      被告之認定，更不必任何有利之證據；又刑事訴訟法上所
      謂認定犯罪事實之積極證據，係指適合於被告犯罪事實認
      定之積極證據而言，雖不以直接證據為限，間接證據亦包
      括在內，然而無論直接或間接證據，其為訴訟上之證明，
      須於通常一般之人均不致有所懷疑，而得確信其為真實之
      程度者，始得據為有罪之認定，倘其證明尚未達到此一程
      度，而有合理之懷疑存在而無從使事實審法院得有罪之確
      信時，即應由法院為諭知被告無罪之判決（最高法院四十
      年臺上字第八六號、三十年上字第八一六號、二十九年上
      字第三一○五號、七十六年臺上字第四九八六號判例意旨
      參照）；再按被告之自白不能作為有罪判決之唯一證據，
      仍應調查其他必要之證據，以察其是否與事實相符，刑事
      訴訟法第一百五十六條第二項亦定有明文。
（三）本件公訴人認被告庚○○、甲○○、己○○均涉犯轉讓第
      二級毒品、轉讓第三級毒品罪嫌，無非係以被告三人於偵
      查中之自白、被告對於其他二人之指證，為其主要論據（
      見本院九十四年十月二十八日、十二月二十二日審理筆錄
      ）。訊據被告庚○○自承轉讓毒品犯罪；被告甲○○、己○○則於審理中均推翻偵查中之自白，均辯稱伊沒有轉讓
      毒品，被告甲○○並稱：伊在偵查中講說去舞廳玩時會互
      通有無，是因為檢察官一直繞來繞去，到最後伊就說有等
      語（見本院九十四年九月二十九日審理筆錄）。經查：
  １、被告庚○○、甲○○、己○○固均曾於偵查中及被告庚○○曾於審理中自白其等去舞廳玩時，毒品會請來請去、互
      通有無云云，被告庚○○另自白其於查獲當天也有在前址
      套房請甲○○、己○○施用安非他命云云（見同上偵查卷
      第八九、九○頁，本院九十四年九月二十九日審理筆錄）
      ，惟被告三人於偵查及審理中就所稱去舞廳玩時之歷次轉
      讓及受轉讓毒品之詳細時間、地點、份量，均未能明確供
      述及指證，被告三人之自白及不利於其他被告之指述，已
      非無瑕疵可指；而被告庚○○另供承其於查獲當天有在前
      址套房請被告甲○○、己○○施用安非他命部分，庚○○
      所述不足採信，亦如前述（見前揭甲、一（二）２（２）
      節）。綜上，本件被告三人關於轉讓二級毒品、轉讓第
      三級毒品之自白及對於其他被告之指證，均有瑕疵，復無
      其他證據足資憑佐，尚難認定被告庚○○、甲○○、己○○有轉讓毒品之行為；
  ２、綜上，本件公訴人所舉之證據，不足認定被告庚○○有公
      訴人所指自九十三年五月起，迄九十三年十一月二十六日
      為警查獲前有轉讓第二級毒品安非他命及ＭＤＭＡ、第三
      級毒品Ｋ他命之犯行，及被告甲○○、己○○有公訴人所
      指分別自九十三年五月、九月起，迄九十三年十一月二十
      六日為警查獲前有轉讓第二級毒品ＭＤＭＡ、第三級毒品
      Ｋ他命之犯行，此外本院復查無其他積極證據足認被告等
      有此犯行（且被告三人被訴轉讓毒品犯罪部分，均係起訴
      其等於為警查獲「前」之轉讓行為，復未據檢察官主張查
      獲時扣得之毒品為被告等轉讓毒品後所剩餘而繼續持有，
      此轉讓部分之起訴事實與被告等於為警查獲時持有毒品之
      事實非屬同一，無就被告等被訴轉讓毒品犯罪部分變更起
      訴法條為持有毒品犯罪之問題），揆諸前揭說明，不能證
      明被告三人犯罪，應就檢察官起訴被告庚○○、甲○○、
      己○○涉嫌轉讓第二級毒品、轉讓第三級毒品部分，均為
      無罪判決之諭知。
據上論斷，應依刑事訴訟法第二百九十九條第一項前段、第三百
條、第三百零一條第一項，毒品危害防制條例第十一條第二項、
第十八條第一項前段，刑法第十一條前段、第二十八條、第四十
一條第一項前段，罰金罰鍰提高標準條例第二條，判決如主文。
本案經檢察官林良蓉到庭執行職務
中    華    民    國    九十五  年    一  月    十    日
                  刑事第八庭審判長法  官  陳  德  民
                                  法  官  陳  芃  宇
                                  法  官  孫  曉  青
上正本證明與原本無異。
如不服本判決應於送達後十日內向本院提出上訴狀。
                                  書記官  郭  錦  賢
中    華    民    國    九十五  年    一  月    十    日
附錄本案論罪科刑法條全文
毒品危害防制條例第十一條
持有第一級毒品者，處三年以下有期徒刑、拘役或新臺幣五萬元
以下罰金。
持有第二級毒品者，處二年以下有期徒刑、拘役或新臺幣三萬元
以下罰金。
持有專供製造或施用第一、二級毒品之器具者，處一年以下有期
徒刑、拘役或新臺幣一萬元以下罰金。
持有毒品達一定數量者，加重其刑至二分之一，其標準由行政院
定之。
附表一
┌───┬───────┬──────┬───────┐
│編  號│  名      稱  │數量／重量  │持有人        │
│      │              │            │／起獲地點    │                   │重）        │              │
├───┼───────┼──────┼───────┤
│(一)    │              │53顆（膠囊）│              │
│      │  ＭＤＭＡ    │／驗餘總淨重│庚○○、甲○○│
│      │              │  5.72公克  │、己○○      │
├───┼───────┼──────┤／前址套房之床│
│      │              │76小瓶      │  舖周圍      │
│(二)    │  Ｋ他命      │／驗餘總淨重│              │
│      │              │  59.16公克 │              │
├─┬─┼───────┼──────┼───────┤
│  │1 │              │共9小包     │庚○○        │
│(三)├─┤  安非他命    │／驗餘總淨重│／1包在庚○○ │
│  │2 │              │  9.07公克  │  身上口袋；8 │
│  │  │              │            │  包在前址套房│
│  │  │              │            │  之廚房窗戶窗│
│  │  │              │            │  沿          │
└─┴─┴───────┴──────┴───────┘
附表二
┌───┬───────┬──────┬───────┐
│編  號│  名      稱  │數量／重量  │持有人        │
│      │              │            │／ 起獲地點   │
├───┼───────┼──────┼───────┤
│(一)    │藍色粉末      │1小包       │              │
│      │（檢出第四級毒│／驗餘淨重  │              │
│      │品硝甲西泮成份│  5.68公克  │              │
│      │）            │            │              │
├───┼───────┼──────┤              │
│(二)    │白色藥錠（小白│85顆        │              │
│      │板）          │／驗餘總淨重│              │
│      │（檢出第四級毒│  14.05公克 │              │
│      │品苯巴比妥成份│            │              │
│      │）            │            │              │
├───┼───────┼──────┤              │
│(三)    │藍色藥錠      │306顆       │庚○○、甲○○│
│      │（檢出第四級毒│／驗餘總淨重│、己○○      │
│      │品硝甲西泮成份│  88.98公克 │／前址套房之  │
│      │）            │            │  床舖周圍    │
├───┼───────┼──────┤              │
│(四)    │黃色藥錠      │91顆        │              │
│      │（未檢出毒品成│／驗餘總淨重│              │
│      │份）          │  18.39公克 │              │
├─┬─┼───────┼──────┤              │
│  │1 │              │1包         │              │
│  │  │              │／驗餘淨重  │              │
│  │  │  白色粉末    │  54.28公克 │              │
│(五)├─┤（未檢出毒品成├──────┤              │
│  │2 │份）          │1玻璃管裝   │              │
│  │  │              │／驗餘淨重  │              │
│  │  │              │  15.33公克 │              │
└─┴─┴───────┴──────┴───────┘
附表三
┌───┬───────┬──────┬───────┐
│編  號│  名      稱  │數量／重量  │持有人        │
│      │              │            │／ 起獲地點   │
├───┼───────┼──────┼───────┤
│(一)    │  分裝瓶      │   170支    │              │
├───┼───────┼──────┤              │
│(二)    │  分裝膠囊    │    1包     │              │
├───┼───────┼──────┤              │
│(三)    │  電子磅秤    │    1個     │庚○○、甲○○│
├───┼───────┼──────┤、己○○      │
│(四)    │  研磨器      │    1組     │／前址套房之床│
├───┼───────┼──────┤  舖周圍      │
│(五)    │  小漏斗      │    1個     │              │
├───┼───────┼──────┤              │
│(六)    │  分裝袋      │    1批     │              │
├───┼───────┼──────┼───────┤
│(七)    │安非他命吸食器│    1個     │庚○○        │
│      │              │            │／前址套房之廚│
│      │              │            │  房窗戶窗沿  │
└───┴───────┴──────┴───────┘


司法院資訊處製作；財團法人民間司法改革基金會備份。
